【裁判字號】    92,上訴,2784
【裁判日期】    921008
【裁判案由】    毒品危害防制條例
【裁判全文】
臺灣高等法院刑事判決                          九十二年度上訴字第二七八四號
    上  訴  人  臺灣臺北地方法院檢察署檢察官
    被      告  甲○
右上訴人因被告毒品危害防制條例案件，不服臺灣臺北地方法院九十二年度訴字第八
二五號，中華民國九十二年七月九日第一審判決（起訴案號：臺灣臺北地方法院檢察
署九十二年度毒偵字第八二六號；移送併辦案號：同署九十二年毒偵字第一四七五號
），提起上訴，本院判決如左：
    主  文
原判決撤銷。
甲○連續施用第一級毒品，處有期徒刑捌月，扣案海洛因壹小包（淨重零點零公克
）沒收銷燬；又連續施用第二級毒品，處有期徒刑肆月。應執行有期徒刑拾月，扣案
海洛因壹小包（淨重零點零公克）沒收銷燬。
    事  實
一、甲○曾因施用第二級毒品案件，經臺灣板橋地方法院裁定送勒戒處所觀察勒戒，
    認有繼續施用毒品傾向，復裁定送戒治處所施以強制戒治，於八十九年七月二十
    二日強制戒治期滿，由臺灣板橋地方法院檢察署於八十九年八月十四日以八十九
    年度戒毒偵字第五二二號為不起訴處分確定。嗣甲○仍不知戒除毒癮，各基於施
    用第一級毒品海洛因及第二級毒品安非他命之概括犯意，先於九十一年十二月十
    九日，在臺北市○○○路○段住處附近，各施用第一級毒品海洛因及第二級毒品
    安非他命一次。嗣於同日晚上十一時二十五分許，在臺北市○○○路三０六號前
    為警查獲，並扣得注射針筒一支；復於九十一年十二月二十九日十五時許採尿前
    回溯二十六小時及九十六小時內之某時，在不詳處所施用第一級毒品海洛因及第
    二級毒品安非他命，為警於同日十三時四十分許，在臺北市中山區○○○路○段
    一二八巷一號前查獲，並扣得第一級毒品海洛因一小包（淨重零點零三公克）。
二、案經臺北市政府警察局中山分局報請臺灣臺北地方法院檢察署檢察官偵查起訴及
    台北市政府警察局大同分局報請同署移送併辦。
    理  由
一、訊據被告甲○對於右揭犯罪事實均坦承不諱，且被告於九十一年十二月十九日為
    警查獲後所採集之尿液，經臺灣尖端先進生技醫藥股份有限公司濫用藥物檢驗中
    心依「酵素免疫分析法」、「氣相層析質譜儀法」檢驗，均呈嗎啡、甲基安非他
    命陽性反應，此有該公司九十二年三月二十七日管藥認可字第００七號濫用藥物
    檢驗報告在卷可稽，又查扣之白粉含有海洛因成分，淨重０‧０三公克，亦有法
    務部調查局調科壹字第０二０００五七０七號鑑定通知書附卷可證。且被告於九
    十一年十二月二十九日下午三時許為警查獲時所採之尿液經送請台北市立療養院
    檢驗結果呈安非他命及嗎啡反應，亦有該院煙毒尿液檢驗報告附卷可佐。被告出
    於任意性自白與事實相符，堪予採信。又被告曾因施用第二級毒品案件，經臺灣
    板橋地方法院裁定送勒戒處所觀察勒戒，認有繼續施用毒品傾向，復裁定送戒治
    處所施以強制戒治，於八十九年七月二十二日強制戒治期滿，由臺灣板橋地方法
    院檢察署檢察官於八十九年八月十四日以八十九年度戒毒偵字第五二二號為不起
    訴處分確定，有本院被告全國前案紀錄表、上開不起訴處分書附卷足憑，被告於
    強制戒治期滿不起訴處分後五年內再犯施用毒品犯行。本件事證明確，被告犯行
    堪以認定，應依法論科。
二、核被告施用第一級毒品海洛因及第二級毒品安非他命之行為，分別係犯毒品危害
    防制條例第十條第一項施用第一級毒品罪及第二項施用第二級毒品罪。被告持有
    海洛因及安非他命分係供自己施用，應為高度之施用毒品犯行所吸收，均不另論
    罪。被告前述施用第一級毒品海洛因及第二級毒品安非他命之犯行，犯罪時間緊
    接，手段及犯罪構成要件相同，顯各基於概括之犯意反覆為之，均為連續犯，均
    以一罪論。被告所犯上開二罪，犯意各別，行為互殊，應予分論併罰。被告於九
    十一年十二月二十九日十五時許採尿前回溯二十六小時及九十六小時內之某時，
    在不詳處所施用第一級毒品海洛因及第二級毒品安非他命部分，與已起訴部分為
    連續犯，已如前述，屬裁判上之一罪，為起訴效力所及，依審判不可分原則，本
    院自得併予審理。
三、原審認被告施用第一級毒品及施用第二級毒品罪證明確，而予論罪科刑，固非無
    見。惟查被告於九十一年十二月二十九日十五時許採尿前回溯二十六小時及九十
    六小時內之某時，在不詳處所施用第一級毒品海洛因及第二級毒品安非他命之行
    為，原審不及審酌，尚有未洽。檢察官執此提起上訴，為有理由，應由本院將原
    判決撤銷改判。爰審酌被告前曾因施用毒品觸法，經警查獲並施以強制戒治後仍
    未戒絕，猶不知悛悔，其施用足以導致精神障礙、性格異常，甚至造成生命危險
    之毒品，戕害一己之身體健康，及其犯罪之動機、目的、手段、犯罪後之態度等
    一切情狀，分別量處如主文第二項所示之刑，並定應執行刑。扣案之海洛因一小
    包（淨重０‧０三公克），不問屬於犯人與否，依毒品危害防制條例第十八條第
    一項前段之規定，沒收銷燬。至於扣案之注射針筒一支，非屬專供施用毒品之器
    具，且非屬被告所有，業據被告供承在卷，故不宣告沒收。
據上論斷，應依刑事訴訟法第三百六十九條第一項前段、第三百六十四條、第二百九
十九條第一項前段，毒品危害防制條例第十條第一項、第二項、第十八條第一項前段
，刑法第十一條前段、第五十六條、第五十一條第五款，判決如主文。
本案經檢察官劉斐玲到庭執行職務。
中      華      民      國    九十二    年      十      月      八      日
                              臺灣高等法院刑事第十五庭
                                  審判長法  官  房  阿  生
                                        法  官  蔡  光  治
                                        法  官  雷  元  結
右正本證明與原本無異。
施用第一級毒品部分如不服本判決，應於收受送達後十日內向本院提出上訴書狀，其
未敘述上訴之理由者並得於提起上訴後十日內向本院補提理由書（均須按他造當事人
之人數附繕本）。
施用第二級毒品部分不得上訴。
                                        書記官  黃  德  煌
中      華      民      國    九十二    年      十      月     十三     日
附錄：本案論罪科刑法條全文
毒品危害防制條例第十條
施用第一級毒品者，處六月以上五年以下有期徒刑。
施用第二級毒品者，處三年以下有期徒刑。


司法院資訊處製作；財團法人民間司法改革基金會備份。
